臺灣板橋地方法院交通事件裁定　　　　94年度交聲字第1474號
異　議　人
即受處分人　甲○○
上列異議人即受處分人因違反道路交通管理處罰條例案件，對於
交通部公路總局臺北區監理所民國九十四年八月八日所為北監自
裁字裁四○－Ａ00000000號裁決，聲明異議，本院裁定
如下：
    主  文
原處分撤銷。
甲○○汽車駕駛人，行車速度，超過規定之最高時速，處新臺幣
壹仟柒佰元罰鍰，併記違規點數壹點。
    理  由
一、按行車速度，依速限標誌或標線之規定，道路交通安全規則
    第九十三條第一項前段定有明文。又汽車駕駛人，行車速度
    超過規定之最高時速者，處新臺幣（下同）一千二百元以上
    二千四百元以下罰鍰，並予記違規點數一點，道路交通管理
    處罰條例第四十條第一項、第六十三條第一項第一款亦分別
    定有明文。復依違反道路交通管理事件統一裁罰基準及處理
    細則所訂之違反道路交通管理事件統一裁罰基準表之規定，
    駕駛人行車速度超過規定之最高時速未滿二十公里者，如駕
    駛汽車，在期限內到案聽候裁決者，處一千七百元罰鍰，並
    記違規點數一點。
二、本件異議人即受處分人甲○○駕駛車牌號碼Ｔ六－○五三○
    號自用小客車，於民國九十四年三月二十八日下午九時五十
    一分許，由南向北行經限速六十公里之水源快速道路（青年
    公園旁）時，以七十四公里之時速超速十四公里未滿二十公
    里行駛，經臺北市政府警察局交通警察大隊以微電腦雷達波
    型自動採證單功能相機照相採證後，由員警譚國華以受處分
    人所有上開車輛有違反道路交通管理處罰條例第四十條第一
    項行為逕行掣單舉發，嗣受處分人於應到案日期前（即九十
    四年四月二十五日）向原處分機關提出申訴，經原處分機關
    函請舉發單位即臺北市政府警察局萬華分局調查結果，仍認
    受處分人有上開違規行為，原處分機關乃於九十四年八月八
    日依道路交通管理處罰條例第四十條第一項、第六十三條第
    一項（原裁決書漏載第一款）及違反道路交通管理事件統一
    裁罰基準表之規定，裁處受處分人罰鍰二千四百元，併記違
    規點數一點。
三、異議人即受處分人甲○○固於聲明異議狀中坦承其於上揭時
    間有駕駛車牌號碼Ｔ六－○五三○號自用小客車，由南向北
    行經水源快速道路（青年公園旁）之事實，惟矢口否認有何
    違反道路交通管理處罰條例之行為，辯稱：當時伊行駛於水
    源快速道路上，該道路為二線道，伊行駛於外側車道，且以
    平穩車速行駛，在被測照同時，左車道上適有一台車時速超
    越伊所有車輛，照片中該車亦顯示於伊所有車輛之左前方。
    嗣提出申訴，萬華分局於回覆時附伊一張停止間測去車用透
    明規表，依該表上雷達波發射範圍與違規照片比對下，清楚
    顯示二台車皆在照相機之攝影範圍內云云。經查，本件異議
    人違規遭舉發路段相機，係微電腦雷達波型自動採證單功能
    相機，每次採證一張，以斜角四十五度發射，最遠可達五十
    公尺，可採證四線車道；相機光圈速度為千分之一秒，以斜
    角依序掃描；相片上會顯示：年、月、日、時間、當時速度
    、路段名稱及速限標準等情，有卷附臺北市政府警察局萬華
    分局九十四年五月二日北市警萬分交字第○九四三一八九七
    五○○號函、九十四年九月二十日北市警萬分交字第Ｚ○○
    ○○○○○○○Ｏ號函及所附雷達測速照相相片審核表各一
    紙可稽，本件異議人所駕駛上揭自用小客車，於採證照片中
    之雷達掃描區內出現，照片中顯示之數字、文字及符號表示
    ，異議人所駕駛之車輛，係於九十四年三月二十八日下午九
    時五十一分許，以行速高達七十四公里之時速行駛於限速六
    十公里之水源快速道路上，且行駛於去向第一車道內，此有
    上揭函附雷達測速器停止間測去車用透明規表圖示、雷達測
    速照相相片審核表、採證照片一幀足按，是異議人駕駛之上
    開車輛確有在上揭時、地超速行駛之違規行為無疑。採證照
    片左上方似有另一部車輛之影像，惟細究該部車輛於採證時
    並未在雷達波發射範圍內，果若異議人所述其係平穩駕駛，
    而該他部車輛始屬超速一方無訛，則該他部車輛應一進入雷
    達波發射範圍內，即被鎖定拍照，豈有待該車行進至上開雷
    達波範圍外照片之左側上方始為拍照之理，況該相機光圈速
    度係千分之一秒，反應時間之快，無可想像該他車於此極短
    之時間即可瞬間移動而橫跨整個發射範圍，致漏未採證之情
    事發生，是該相機所採證者顯係針對異議人駕駛上開車輛為
    之，異議人徒以前詞置辯，洵非足採，異議人所駕駛上開車
    輛於上述時、地有超速行駛之違規事實足堪認定，本件事證
    明確，應依法論處。
四、綜上所述，異議人甲○○確有在上述時地駕駛汽車未依標誌
    指示超速行駛之違規行為，原處分機關依首揭規定裁處異議
    人罰鍰併計違規點數一點，固非無見。然異議人於接獲舉發
    通知單後，遵期於九十四年四月二十五日之應到案日期前到
    案陳述，依上開違反道路交通管理事件統一裁罰基準表之規
    定，駕駛人駕駛汽車，行車速度超過規定之最高時速未滿二
    十公里，在期限內到案聽候裁決者，處一千七百元罰鍰，併
    記違規點數一點。則原處分機關所為之裁決顯與上開基準表
    有所不符，自難認為允當。異議人之異議雖無理由，然上開
    裁決既有違誤之處，自應由本院將原處分撤銷，另行依法裁
    處如主文第二項所示，以期適法。
據上論斷，應依道路交通案件處理辦法第二十條前段，裁定如主
文。
中　　華　　民　　國　　94　　年　　9 　　月　　26　　日
　　　　　  臺灣板橋地方法院交通法庭
                  法　官　王綽光
以上正本證明與原本無異。
如不服本裁定，應於送達後5 日內，向本院提出抗告狀。
                  書記官  林貴卿
中　　華　　民　　國　　94　　年　　9 　　月　　27　　日
